【裁判字號】    89,易,4638
【裁判日期】    891124
【裁判案由】    傷害等
【裁判全文】
臺灣高雄地方法院刑事判決                        八十九年度易字第四六三八號
    公  訴  人  臺灣高雄地方法院檢察署檢察官
    被      告  乙○○
右列被告因傷害等案件，經檢察官提起公訴（八十九年度偵字第四六四九號），本院
判決如左：
    主  文
乙○○被訴恐嚇部分，無罪；被訴傷害部分，公訴不受理。
    理  由
壹、無罪部分：
  一、公訴意旨略以：被告乙○○係甲○○之女婿，而丙○○則為其妻兄，爰丙○○
      向銀行貸款而由被告乙○○作連帶保證人，嗣因丙○○未繳納本息，致被告乙○○所有之二筆土地遭銀行查封拍賣，並查扣其薪資三分之一，被告乙○○乃
      於民國八十九年一月五日晚上九時許，前往高雄市左營區○○○路一○九二號
      找丙○○理論，二人見面被告乙○○一言不發即動手毆打丙○○及將甲○○踢
      倒在地（傷害部分，業據撤回告訴，詳後述），並於離去時復對丙○○恐嚇稱
      ：如果不去處理銀行的事情，則要放火燒其工廠，使丙○○心生畏懼，致生危
      害於安全等語。因認被告乙○○涉有刑法第三百零五條恐嚇危害安全罪嫌。
  二、按犯罪事實應依證據認定之，無證據不得推定其犯罪事實；不能證明被告犯罪
      者，應諭知無罪之判決，刑事訴訟法第一百五十四條、第三百零一條第一項分
      別定有明文。次按刑事訴訟法上所謂認定犯罪事實之證據，係指足以認定被告
      確有犯罪行為之積極證據而言，如未能發現相當證據或證據不足以證明，自不
      能以推測或擬制之方法，以為裁判基礎（最高法院二十九年上字第三一０五號
      及四十年台上字第八十六號判例參照）；又告訴人之告訴，係以使被告受刑事
      訴追為目的，是其陳述是否與事實相符，仍應調查其他證據以資審認（最高法
      院五十二年台上字第一三００號判例參照）。
  三、本件公訴人認被告乙○○涉有前揭恐嚇犯行，無非以告訴人丙○○之指訴及證
      人甲○○之證述為其論據。惟訊據被告乙○○堅決否認有何恐嚇犯行，辯稱：
      伊只與丙○○有互相推擠之行為，並未恐嚇丙○○等語。經查：告訴人丙○○
      及證人甲○○固於警訊及偵審中一再指陳被告於右開時地有恐嚇之犯行，惟並
      未舉其他證人或錄音帶等補強證據足以佐證，參以被告乙○○與告訴人丙○○
      及證人甲○○間另有傷害犯行而涉訟，則告訴人丙○○及證人甲○○之指陳，
      是否有夾怨報復等情，非無疑義；而據被告所舉證人蘇男煌到庭陳稱：（問：
      當天發生爭執時，你有無在場？）開始時，我沒有在場，但聽到有人在爭吵，
      我就趕快跑過來看到被告與丙○○扭打在地上，我前去把他們拉開，對被告說
      我來處理就好，叫他先回去，他就離開，沒有聽到他有說恐嚇的話云云（見本
      院八十九年度十一月十日審判筆錄），足見被告乙○○僅與告訴人丙○○有發
      生扭打之行為，並未有施言恐嚇之情形。告訴人丙○○雖陳稱當天證人蘇男煌
      並未在場，惟證人蘇男煌係告訴人丙○○之弟、證人甲○○之子，關係較與被
      告乙○○為親密，衡情應無故為偏坦被告乙○○之必要，本院即無不予採信其
      證詞之理。被告又自始否認有恐嚇之犯行，顯不能僅憑告訴人之片面指述，遽
      為被告不利之認定。此外，復查無其他積極證據足資證明被告乙○○確有公訴
      意旨所指恐嚇之犯行，此部分犯罪即屬不能證明，揆諸首揭說明，依法應為被
      告無罪之諭知。
貳、不受理部分：
  一、公訴意旨略以：被告乙○○於八十九年一月五日晚上九時許，因銀行債務問題
      前往高雄市左營區○○○路一○九二號找其妻兄丙○○理論，二人見面被告乙○○一言不發即動手毆打丙○○，致丙○○臉部及頸部鈍傷；被告岳母甲○○
      見狀上前加以阻止，亦遭被告乙○○踢倒在地，致第一腰椎壓迫性骨折等傷害
      ，因認被告乙○○此部分涉犯刑法第二百七十七條第一項之傷害罪嫌等語。
  二、按告訴乃論之罪，告訴人於第一審辯論終結前得撤回其告訴，又告訴經撤回者
      ，應諭知不受理之判決，刑事訴訟法第二百三十八條第一項、第三百零三條第
      三款定有明文。本件被告乙○○上揭部分經檢察官以刑法第二百七十七條第一
      項之傷害罪提起公訴，依同法第二百八十七條前段之規定，須告訴乃論。茲據
      告訴人丙○○、甲○○於本院審理中撤回其告訴，此部分自應諭知不受理之判
      決。
據上論斷，應依刑事訴訟法第三百零一條第一項、第三百零三條第三款，判決如主文
。
本案經檢察官郭慧珊到庭執行職務。
中      華      民      國    八十九    年     十一     月    二十四    日
                                  臺灣高雄地方法院刑事第七庭
  法  官    裕  斗
右正本證明與原本無異。
如不服本判決，應於判決送達後十日內，向本院提出上訴狀。
                                      書記官  龔      能
中      華      民      國    八十九    年     十一     月    二十四    日


司法院資訊處製作；財團法人民間司法改革基金會備份。
